---
title: "Github第一次作业"
author: "肖振翰"
date: "2024-10-29"
output:
  word_document: default
  html_document:
    df_print: paged
  pdf_document: default
---

```{r setup, include = FALSE,echo = FALSE}
knitr::opts_chunk$set(echo = FALSE,error = FALSE, warning = FALSE, message = FALSE,
                      out.width = "100%", split = FALSE, fig.align = "center")

#load library
library(tidyverse)
library(kableExtra)
library(lubridate)
library(scales)
library(plotly)
library(dplyr)
```

# 数据介绍

本报告**链家**数据获取方式如下：
    
报告人在2023年9月12日获取了[链家武汉二手房网站](https://wh.lianjia.com/ershoufang)数据。
    
- 链家二手房网站默认显示100页，每页30套房产，因此本数据包括3000套房产信息；
    
- 数据包括了页面可见部分的文本信息，具体字段及说明见作业说明。

 **说明：**数据仅用于教学；由于不清楚链家数据的展示规则，因此数据可能并不是武汉二手房市场的随机抽样，结论很可能有很大的偏差，甚至可能是错误的。

```{r}
# 载入数据和预处理




setwd("c:\\users\\肖\\Desktop\\Github第一次作业")
```

# 数据概览
```{r}
#数据表共包括
data%>% 
  head(10) %>%
  kable(caption = "武汉链家二手房") %>% 
  kable_styling()
```
```{r}
#各变量的简短信息：
glimpse(data)
```
```{r}

```
```{r}
#可以看到
#直观结论1
   # 这个数据表里有三千条数据。包含小区名称、小区位置、房屋总价、房屋每平方的价格、几个卧室几个厅、建筑面积、主要朝向、次要朝向、装修状况、楼栋总层数、房屋楼层、房屋风格、关注人数、是否靠近地铁、是否满2年、是否有钥匙。

```

```{r}
#直观结论2
#字符型数据：小区名称，小区位置，主要朝向，次要朝向，装修状况，房屋楼层，房屋风格，长度都为三千。
  #逻辑型数据：是否靠近地铁，是否满2年，是否有钥匙
  #数值类数据：房屋总价，房屋每平方的价格，几个卧室，几个厅，建筑面积，楼栋总层数，关注人数
  #数值类数据分别展示了最小值，1/4分位数，中位数，平均值，3/4分位数，最大值
  
```

```{r}
#探索性分析
data

```
```{r}
#变量1房屋每平米的价格的图形
#绘制每平米价格的直方图
ggplot(data , aes(x = price_sqm)) +
  geom_histogram(bins = 30, fill = "blue", color = "black") +
  labs(x = "Price per Square Meter", y = "Count", title = "Distribution of Price per Square Meter")
```

```{r}
# 绘制每平米价格的箱线图
# 绘制每平米价格的箱线图
ggplot(data, aes(y = price_sqm)) +
  geom_boxplot(fill = "lightblue", color = "black") +
  labs(y = "Price per Square Meter", title = "Boxplot of Price per Square Meter")
```

```{r}
#发现
从这些图形中，可以观察到以下发现：

直方图：

分布形状：data数据中“每平米价格"，服从于近似的正太分布,帮助我们了解价格的分布是否对称，是否存在偏态。
集中趋势：直方图的峰值可以指示价格的集中趋势（如平均价格或中位数）。
离散程度：直方图的宽度和形状可以帮助我们了解价格的离散程度或变异性。
箱线图：

中位数：箱线图的中间线表示价格的中位数，提供了对中心趋势的另一种视角。
四分位数：箱子的上下界表示第一四分位数（Q1）和第三四分位数（Q3），展示了价格的中间50%的分布范围。


```

```{r}
## 变量2的数值描述与图形

# 变量2：bedrooms的数值描述与图形
#最小值和最大值
range(data$bedrooms)
#平均数
mean(data$bedrooms)
#中位数
median(data$bedrooms)
#四分位距
IQR(data$bedrooms) 
#众数
mad(data$bedrooms)
#方差
var(data$bedrooms)
#标准差
sd(data$bedrooms)
```
```{r}

ggplot(data, aes(x = bedrooms)) +
  geom_histogram(bins = 30, fill = "blue", color = "black") +
  labs(x = "Number of Bedrooms", y = "Count", title = "Distribution of Number of Bedrooms")
```

```{r}
# 计算每个卧室数量的频数和比例
bedrooms_summary <- data %>%
  count(bedrooms, sort = TRUE) %>%
  mutate(prop = n / sum(n))

print(bedrooms_summary)


```

```{r}
# 创建条形图展示频数
ggplot(bedrooms_summary, aes(x = bedrooms, y = n)) +
  geom_bar(stat = "identity", fill = "blue") +
  labs(x = "Number of Bedrooms", y = "Count", title = "Count of Bedrooms")

# 创建条形图展示比例
ggplot(bedrooms_summary, aes(x = bedrooms, y = prop)) +
  geom_bar(stat = "identity", fill = "green") +
  scale_y_continuous(labels = scales::percent) +  # 将y轴标签转换为百分比
  labs(x = "Number of Bedrooms", y = "Proportion", title = "Proportion of Bedrooms")
```

发现：

- 发现1
  大多数房产集中在特定的卧室数量2-3个, 人们更钟情于购买3个卧室的房子，其次是2个卧室的房子。

- 发现2
  卧室数量越多，房产的价格越高。
  
```{r}
## 变量...的数值描述与图形

# property_region 的词条频次图

```
```{r}


# 计算每个地区的频数
region_counts <- data %>%
  count(property_region, sort = TRUE)


# 创建直方图展示频数
ggplot(region_counts, aes(x = property_region, y = n)) +
  geom_bar(stat = "identity", fill = "blue") +
  labs(x = "Property Region", y = "Count", title = "Frequency of Property Regions")

```
  发现：

- 发现1
  白沙洲的房子供应最多，其次是盘龙城，四新，光谷东等。
  
- 发现2
  供应房子多的地方大多都位于郊区，意味着市区土地有限，人口朝郊区外扩。
  
  
  ## 探索问题1：面积大的房子，每平米的价格更低还是更高？
```{r}
 # 检查并处理缺失值
# 计算描述性统计量
library(dplyr)
library(ggplot2)
summary_stats <- data %>%
  summarise(
    Mean_Area = mean(building_area, na.rm = TRUE),
    Median_Area = median(building_area, na.rm = TRUE),
    Mean_Price_per_sqm = mean(price_sqm, na.rm = TRUE),
    Median_Price_per_sqm = median(price_sqm, na.rm = TRUE)
  )
print(summary_stats)

# 创建散点图
ggplot(data, aes(x = building_area, y = price_sqm)) +
  geom_point(alpha = 0.5) +
  labs(x = "Building Area", y = "Price per Square Meter", title = "Relationship between Building Area and Price per Square Meter")

# 计算每平米价格的平均值

area_price_mean <- data %>%
  mutate(area_group = cut_width(building_area, 50, labels = FALSE)) %>%
  group_by(area_group) %>%
  summarise(Mean_Price_per_sqm = mean(price_sqm, na.rm = TRUE)) %>%
  ungroup()

# 创建每平米价格的平均值的线图
ggplot(area_price_mean, aes(x = area_group, y = Mean_Price_per_sqm)) +
  geom_line() +
  labs(x = "Building Area Interval", y = "Mean Price per Square Meter", title = "Mean Price per Square Meter by Building Area Interval")

```
 发现：总体面积大的房子，每平米价格更高。房间越多，越明显。

- 发现1
  总体上，面积大的房子，每平米价格更高

- 发现2
  1，2，3室的房子，面积对每平米价格的影响不大。 4，5室的房子随着面积越大，每平米价格更高。6，7室的样本少于30，无法得出结论
  
  
  ## 探索问题2：楼层高低对每平米价格的影响？
```{r}
summary_stats <- data %>%
  summarise(
    Mean_Floor = mean(property_t_height, na.rm = TRUE),
    Median_Floor = median(property_t_height, na.rm = TRUE),
    Mean_Price_per_sqm = mean(price_sqm, na.rm = TRUE),
    Median_Price_per_sqm = median(price_sqm, na.rm = TRUE)
  )
print(summary_stats)
```
```{r}
ggplot(data, aes(x = property_t_height, y = price_sqm)) +
  geom_point(alpha = 0.5) +
  labs(x = "Total Floor Height", y = "Price per Square Meter", title = "Relationship between Floor Height and Price per Square Meter")
```
  
发现：目前3000个样本得出来的初步结论：楼层越低，房价越高。

- 发现1 
  Mean_Price_per_sqm给出了数据集中所有房产的平均价格。如果这个值较高，表明市场整体价格水平较高。

- 发现2
  Median_Price_per_sqm不受极端高或极端低价格影响。

## 探索问题3：什么类型的房子（几室几厅）更受人关注？
```{r}
# 每个卧室和客厅数量组合的关注度总和
room_attention <- data %>%
  group_by(bedrooms, livingrooms) %>%
  summarise(Total_Followers = sum(followers, na.rm = TRUE)) %>%

# 关注度条形图
ggplot(room_attention, aes(x = paste(bedrooms, livingrooms), y = Total_Followers)) +
  geom_bar(stat = "identity", fill = "blue") +
  labs(x = "Bedrooms and Livingrooms", y = "Total Followers", title = "Total Followers by Bedroom and Livingroom Combination")
```

发现：某些特定的中规中矩的卧室和客厅数量组合比其他组合更受欢迎。

- 发现1
  3室2厅的房子更关注，是市面上的主流房型
  
- 发现2
  户型组合可以帮助我们理解房产市场中不同类型房产的受欢迎程度，为我这种刚需购房者提供有价值的见解。
  
  # 发现总结

用1-3段话总结你的发现。
  1、特定户型的房产在市场中获得了更多的关注。特别是适中的卧室数量和客厅的户型，如三室两厅，这类户型
  因其满足正常的居住需求而受到欢迎。

  2、市场对于中等规模的户型有较高的需求。这与房地产走势、家庭结构或经济状况有关，表明购房者更倾向于
  寻找既舒适又实用的居住空间。

  3、关注度高的户型与价格、位置等等因素有关，这些因素影响了购房者的决策。




